臺灣嘉義地方法院刑事判決　　　　　　　 94年度訴字第365號
公　訴　人　臺灣嘉義地方法院檢察署檢察官
被　　　告　甲○○　男　29歲.
上列被告因違反毒品危害防制條例案件，經檢察官提起公訴（94
年度毒偵字第743號），本院合議庭裁定由受命法官獨任行簡式
審判程序，判決如下：
    主  文
甲○○連續施用第一級毒品，累犯，處有期徒刑壹年貳月。又施
用第二級毒品，累犯，處有期徒刑肆月。應執行有期徒刑壹年肆
月。
    事  實
一、甲○○於民國92年間，因違反毒品危害防制條例案件，經本
    院判處有期徒刑10月確定，於93年10月31日縮短刑期執行完
    畢。又前因施用毒品案件，經本院以89年度毒聲字第1768號
    裁定送觀察勒戒後，認有繼續施用毒品之傾向，再以89年度
    毒聲字第1862號裁定令入戒治處所施以強制戒治1年，嗣經
    本院以90年度毒聲字第502號裁定停止強制戒治，所餘期間
    付保護管束，再經本院以90年度毒聲字第882號裁定撤銷停
    止戒治，令入戒治處所施以強制戒治，於91年3月27日執行
    完畢，並於同年3月28日出監，經台灣嘉義地方法院檢察署
    檢察官於91年4月15日以91年度戒毒偵字第84號不起訴處分
    確定。仍不知悔改，於強制戒治執行完畢釋放後，5年內再
    基於施用第1級毒品海洛因之概括犯意，自93年12月間某日
    起至94年1月22日9時許止，在嘉義市○區○○里○○路544
    巷28號附7住處，以將第1級毒品海洛因加水後，用針筒吸入
    注射身體之方式，施用第1級毒品海洛因多次，平均每3日施
    用1次；又基於施用第2級毒品安非他命之犯意，於94年1月
    24日19時10分許回溯96小時之某時，在不詳地點，以不詳方
    式，施用第2級毒品安非他命1次。嗣於94年1月24日16時30
    分許，在上開住處為警查獲，並於同日19時10分許，經警採
    尿送驗，呈嗎啡及安非他命陽性反應，始查悉上情。
二、案經嘉義市警察局第二分局報請臺灣嘉義地方法院檢察署檢
    察官偵查起訴，經本院合議庭裁定由受命法官獨任行簡式審
    判程序。
    理  由
一、訊據被告甲○○對於上揭犯行，於本院準備程序及審理時均
    坦承不諱，且被告於94年1月24日19時10分許，經警採尿送
    驗，呈嗎啡及安非他命陽性反應，並有長榮大學確認報告及
    及尿液送驗姓名代號對照表各1紙附卷可稽，足認被告之自
    白與事實相符。此外，被告前因施用毒品案件，經本院以89
    年度毒聲字第1768號裁定送觀察勒戒後，認有繼續施用毒品
    之傾向，再以89年度毒聲字第1862號裁定令入戒治處所施以
    強制戒治1年，嗣經本院以90年度毒聲字第502號裁定停止強
    制戒治，所餘期間付保護管束，再經本院以90年度毒聲字第
    882號裁定撤銷停止戒治，令入戒治處所施以強制戒治，於
    91年3月27日執行完畢，並於同年3月28日出監，經台灣嘉義
    地方法院檢察署檢察官於91年4月15日以91年度戒毒偵字第
    84號不起訴處分確定，有臺灣高等法院被告全國前案紀錄表
    1份在卷可參，足見被告確係在強制戒治執行完畢釋放後，5
    年內再犯施用第1級毒品及第2級毒品犯行甚明。本件事證明
    確，被告施用毒品之犯行堪予認定。
二、核被告所為，係犯毒品危害防制條例第10條第1項之施用第1
    級毒品罪及同條第2項之施用第2級毒品罪。被告持有第1級
    毒品海洛因及第2級毒品安非他命進而施用之，其持有之低
    度行為應為施用之高度行為所吸收，均不另論罪。被告前後
    多次施用第1級毒品海洛因之犯行，時間緊接，犯罪構成要
    件相同，顯係基於概括犯意反覆為之，為連續犯，應論以
    施用第1級毒品罪一罪，並加重其刑。被告所犯上開2罪，犯
    意各別，罪名有異，應予分論併罰。又被告於92年間，因違
    反毒品危害防制條例案件，經本院判處有期徒刑10月確定，
    於93年10月31日縮短刑期執行完畢，此有臺灣高等法院被告
    全國前案紀錄表1份在卷可參，其於受有期徒刑之執行完畢
    後，5年以內再犯本件有期徒刑以上之罪，均為累犯，施用
    第1級毒品海洛因部分，應依刑法第47條規定，遞加重其刑
    ，而施用第2級毒品安非他命部分，亦依上開規定，加重其
    刑。爰審酌被告前因施用毒品犯行，經強制戒治執行完畢，
    猶不思藉機徹底戒除施用毒品之惡習，猶故態復萌，再次施
    用毒品，惟其施用毒品係自戕行為，並未因此而危害他人，
    所生損害不大，暨本件施用毒品之手段、次數，其犯後坦承
    犯行態度良好等一切情狀，各量處如主文所示之刑，並定其
    應執行之刑。
據上論斷，應依刑事訴訟法第273條之1第1項、第299條第1項前
段，毒品危害防制條例第10條第1項、第2項、第23條第2項，刑
法第11條前段、第56條、第47條、第51條第5款，判決如主文。
本案經檢察官廖素琪到庭執行職務。
中　　華　　民　　國　　94　　年　　7 　　月　　29　　日
                    刑事第三庭  法　官　卓春慧
上列正本證明與原本無異。
如不服本判決，應於判決送達後10日內向本院提出上訴狀（應附
繕本）。
中　　華　　民　　國　　94　　年　　7 　　月　　29　　日
                                書記官  江芳耀
附錄本案論罪科刑法條全文：
毒品危害防制條例第10條：
施用第一級毒品者，處六月以上五年以下有期徒刑。
施用第二級毒品者，處三年以下有期徒刑。
